【裁判字號】    96,訴,1990
【裁判日期】    970227
【裁判案由】    毒品危害防制條例
【裁判全文】
臺灣板橋地方法院刑事判決              96年度訴字第1990號
公  訴  人  臺灣板橋地方法院檢察署檢察官
被      告  甲○○
                    （現於臺灣臺北監獄另案執行中）
上列被告因違反毒品危害防制條例案件，經檢察官提起公訴（96
年度毒偵字第1943號），於本院準備程序進行中，被告就被訴之
事實為有罪陳述，經告知被告簡式審判程序之旨，並聽取當事人
之意見後，裁定進行簡式審判程序判決如下：
    主  文
甲○○施用第一級毒品，累犯，處有期徒刑玖月，減為有期徒刑
肆月又拾伍日，如易科罰金，以新台幣壹仟元折算壹日，扣案海
洛因（驗後淨重零點貳肆公克）沒收銷毀之，扣案上揭毒品外包
裝袋貳只、海洛因殘渣袋玖個（殘渣與袋均無法單獨析離測重）
均沒收；又施用第二級毒品，累犯，處有期徒刑伍月，如易科罰
金，以新台幣壹仟元折算壹日，減為有期徒刑貳月又拾伍日，如
易科罰金，以新台幣壹仟元折算壹日，扣案之吸管壹支沒收。應
執行有期徒刑陸月，如易科罰金，以新台幣壹仟元折算壹日；扣
案之海洛因（驗後淨重零點貳肆公克）沒收銷燬之，扣案之上開
海洛因外包裝袋貳個、海洛因殘渣袋玖個（殘渣與袋均無法單獨
析離測重）及吸管壹支，均沒收之。
    事  實
一、甲○○前於民國83年間因煙毒案件，經本院判處有期徒刑3
    年2 月，嗣經上訴後，為臺灣高等法院判決駁回上訴確定，
    送監執行後，於85年11月26日因縮短刑期假釋出獄，假釋期
    間並付保護管束；惟甲○○於上開保護管束期間因另犯煙毒
    案件，經臺灣板橋地方法院判處有期徒刑3 年2 月，並經臺
    灣高等法院判決駁回上訴確定，經與前開假釋經撤銷後之殘
    刑1 年9 月23日併付執行，於90年1 月21日因縮短刑期假釋
    出獄，假釋期間並付保護管束；惟甲○○於保護管束期間，
    又於90年間因施用第一、二級毒品案件，經臺灣台北地方法
    院以90年度毒聲字第1902號裁定觀察、勒戒後，認有繼續施
    用毒品之傾向，經檢察官聲請強制戒治並提起公訴，強制戒
    治部分臺灣台北地方法院以91年度毒聲字第1128號裁定令入
    戒治處所施以強制戒，復經同法院裁定停止戒治，所餘戒治
    期間付保護管束，於92年1 月23日出所，嗣於92年6 月2 日
    強制戒治期滿，徒刑部分則經該法院以91年度訴字第639 號
    判決處有期徒刑9 月、4 月，應執行有期徒刑1 年確定，與
    前開假釋（第2 次假釋）經撤銷後之殘刑2 年2 月10日併付
    執行，於95年1 月13日因縮短刑期執行完畢出監。
二、詎其猶不知悔改，竟分別基於施用第一級毒品海洛因（以下
    稱海洛因）及施用第二級毒品甲基安非他命（以下簡稱甲基
    安非他命）之犯意，於96年3 月1 日晚間7 時許，在台北市
    青年公園廁所內，分別以將海洛因摻水置入針筒注射，及以
    將甲基安非他命放入玻璃球內用火燒烤成煙霧後吸取煙氣等
    方式，分別施用海洛因及甲基安非他命各1 次。嗣於同年3
    月2 日14時50分左右，在台北縣新莊市○○路318 巷11-3號
    4 樓為警查獲，並扣得海洛因2 包（驗後淨重0.24公克）、
    海洛因殘渣袋9 只（殘渣與袋均無法單獨析離測重）、吸管
    1 支等物，嗣經警將對甲○○採取之尿液送請臺灣檢驗科技
    股份有限公司送驗結果，發現安非他命類及鴉片類均呈陽性
    反應，而悉上情。
三、案經臺北縣政府警察局新莊分局報告臺灣板橋地方法院檢察
    署檢察官偵查起訴。
    理  由
一、按除被告所犯為死刑、無期徒刑、最輕本刑為3 年以上有期
    徒刑之罪或高等法院管轄第一審案件者外，於第一次審判期
    日前之準備程序進行中，被告先就被訴事實為有罪之陳述時
    ，審判長得告知被告簡式審判程序之旨，並聽取當事人、代
    理人、辯護人及輔佐人之意見後，裁定進行簡式審判程序，
    刑事訴訟法第273 條之1 第1 項定有明文。經核本件被告所
    犯係死刑、無期徒刑、最輕本刑為3 年以上有期徒刑以外之
    罪，其於準備程序中就被訴事實為有罪之陳述，經法官告知
    簡式審判程序之旨，並聽取公訴人、被告之意見後，本院爰
    依首揭規定，合議裁定由受命法官獨任進行簡式審判程序，
    合先敘明。
二、上揭犯罪事實，業據被告甲○○於本院訊問中坦承不諱。且
    被告為警查獲後所採集之尿液，經送臺灣檢驗科技股份有限
    公司以EIA 酵素免疫分析法初步檢驗，再以GC/MS 氣相層析
    質譜儀法確認檢驗結果，呈現鴉片類（海洛因）、安非他命
    類（甲基安非他命）陽性之反應乙節，有該公司96年3 月26
    日編號CH/2007/30569 號濫用藥物尿液檢驗報告一紙附卷可
    稽（見偵查卷第50頁），另有如事實欄之扣案物可資佐證，
    堪信其自白為真實。又被告前於90年間因施用第一、二級毒
    品案件，經臺灣台北地方法院以90年度毒聲字第1902號裁定
    觀察、勒戒後，認有繼續施用毒品之傾向，經檢察官聲請強
    制戒治並提起公訴，強制戒治部分臺灣台北地方法院以91年
    度毒聲字第1128號裁定令入戒治處所施以強制戒，復經同法
    院裁定停止戒治，所餘戒治期間付保護管束，於92年1 月23
    日出所，嗣於92年6 月2 日強制戒治期滿，徒刑部分則經該
    法院以91年度訴字第639 號判決處有期徒刑9 月、4 月，應
    執行有期徒刑1 年確定，於95年1 月13 日 因縮短刑期執行
    完畢出監乙節，有卷附之臺灣高等法院被告前案紀錄表1 份
    為憑，足認被告於前開強制戒治期滿釋放後之5 年以內，再
    犯本件施用毒品之罪，應依法論處。
三、核被告甲○○所為，係犯毒品危害防制條例第10條第1 項、
    第2 項之施用第一級毒品罪及施用第二級毒品罪。被告持有
    第一級、第二級毒品之犯行，分別為施用之高度行為所吸收
    ，均不另論罪。被告所犯上開二罪名，犯意各別，行為互殊
    ，應予分論併罰。又被告有事實欄所載之執行紀錄，有臺灣
    高等法院被告前案紀錄表在卷可稽，其於有期徒刑執行完畢
    後之5 年以內，再故意犯本件有期徒刑以上之罪，為累犯，
    應依法加重其刑。爰審酌被告多次犯有施用毒品罪行不改，
    有事實欄所載之前案情形，顯見其戒除毒癮之意志薄弱，無
    視於毒品對於自身健康之戕害及國家對於杜絕毒品犯罪之禁
    令，惟考量施用毒品者均具有相當程度之生理成癮性及心理
    依賴性，戒除不易，且犯罪心態與一般刑事犯罪之本質不同
    ，非難性較低，暨衡以其施用毒品之動機、犯罪後坦承犯行
    之態度等一切情狀，分別量處如主文所示之刑。又被告本件
    犯行之犯罪時間均在96年4 月24日以前，皆合於中華民國九
    十六年罪犯減刑條例第2 條第1 項第3 款之規定，且均非同
    條例第3 條、第5 條所定不得減刑之罪，是就其前開所犯二
    罪，併依上開減刑條例規定各減其二分之一之刑期，暨定其
    應執行之刑，並諭知如易科罰金之折算標準，以示懲儆。末
    者，扣案之白色粉末2 包，經送鑑定後，確實含有第一級毒
    品海洛因之事實，有法務部調查局96年3 月23日調科壹字第
    09623024530 號鑑定書1 份可考（附於偵查卷第48頁），故
    扣案之海洛因（驗後淨重0.24公克）係屬違禁物，不問屬犯
    人與否，應依毒品危害防制條例第18條第1 項前段之規定，
    併予諭知沒收銷燬之；至上開海洛因外包裝袋2 只及扣案之
    海洛因殘渣袋9 只（殘渣與袋均無法單獨析離測重），均係
    用來包裹毒品，防其裸露、潮濕，便於攜帶，扣案吸管1 支
    則為被告用來施用甲基安非他命之工具，皆係被告所有且供
    本件施用毒品所用之物，均依刑法第38條第1 項第2 款規定
    宣告沒收。
據上論斷，應依刑事訴訟法第273 條之1 第1 項、第299 條第1
項前段，毒品危害防制條例第10條第1 項、第2 項、第18條第1
項前段，刑法第11條前段、第47條第1 項、第41條第1 項前段、
第51條第5 款、第38條第1 項第2 款，中華民國九十六年罪犯減
刑條例第2 條第1 項第3 款、第7 條、第9 條、第10條第1 項，
判決如主文。
本案經檢察官江祐丞到庭執行職務。
中    華    民    國    97    年    2     月    27    日
                  刑事第十一庭  法  官  邱景芬
以上正本證明與原本無異
如不服本判決應於送達後10日內向本院提出上訴狀
                                書記官  曾千庭
中    華    民    國    97    年    2     月    27    日
附錄本案論罪科刑法條全文
毒品危害防制條例第10條
施用第一級毒品者，處 6 月以上 5 年以下有期徒刑。
施用第二級毒品者，處 3 年以下有期徒刑。


司法院資訊處製作；財團法人民間司法改革基金會備份。
